臺灣士林地方法院刑事判決　　　　　　100年度簡上字第221號
上　訴　人　臺灣士林地方法院檢察署檢察官
被　　　告　林美君
上列上訴人因被告詐欺案件，不服本院100 年度審簡字第733 號
，中華民國100 年7 月22日第一審刑事簡易判決（起訴案號：10
0 年度偵字第3262號，被告於檢察官起訴後自白犯罪，原審認宜
以簡易判決處刑，而不經通常審判程序，逕以簡易判決處刑），
提起上訴，本院管轄之第二審地方法院合議庭判決如下：
    主  文
上訴駁回。
    理  由
一、本案經本院審理結果，認原審以被告林美君係犯刑法第30條
    第1 項前段、第339 條第1 項幫助詐欺取財既遂罪，判處拘
    役50日，如易科罰金，以新臺幣（下同）2,000 元折算1 日
    ，併諭知緩刑2 年，且應於如原判決附表所示期限給付如附
    表所示被害人如附表所示之金額，其認事用法及量刑均無違
    誤，應予維持，爰逕引用原判決及檢察官起訴書所記載之事
    實、證據、理由及應適用之法條（如附件）。
二、檢察官上訴意旨略謂：本件被告提供詐欺集團之帳戶多達3
    個，受騙被害人之人數多達7 人，受騙金額高達約26萬元，
    甚且有被害人不願和解，原審未審酌前情，即逕令被告賠償
    部分被害人，賠償金額共區區5 萬7,600 元後，於尚無可知
    被告如何履行賠償之情形下，即輕判拘役50日，緩刑2 年，
    有鼓舞助長此類犯罪之嫌，顯難收刑罰矯治之效，請撤銷原
    判決，改判處有期徒刑3 月云云。
三、本院查：
  (一)按刑罰之量定，乃屬法院自由裁量之職權，倘於法定刑度之
    內，斟酌刑法第57條所定情形，予以擇定，客觀上又無顯然
    濫權之情形，即不得任意指摘其違法、失當。又緩刑為法院
    刑罰權之運用，旨在獎勵自新，祇須合於刑法第74條所定之
    條件，法院本有自由裁量之職權，並不完全以刑事被告已否
    與告訴人或其家屬成立和解賠償損失為其法定要件（最高法
    院72年台上字第3647號判例、77年度台上字第5672號判決參
    照）；再宣告緩刑時，是否附加刑法第74條第2 項所列條件
    ，乃實體法上賦予法院得斟酌情形，依職權裁量之事項（最
    高法院97年度台上字第3531號判決參照），固得徵詢告訴人
    之意見，但並不以之為必要之合法要件，是宜否諭知緩刑及
    所附緩刑負擔條件，倘未逾越法律規定，且無濫用權限之情
    形，亦無許當事人憑己主觀意見任意指摘，資為合法上訴理
    由。
  (二)本件原審係斟酌被告前未曾因故意犯罪受有期徒刑以上刑之
    宣告，素行尚佳，已坦認犯行，願依其有限之經濟能力，分
    期償還被害人所受部分損失，並已依約履行部分賠償，態度
    尚佳，兼衡本件被害人之人數及其等遭詐騙損失之金額，及
    被告智識程度及家庭經濟狀況等一切情狀，就被告所犯幫助
    詐欺取財罪，量處拘役50日，經核既在法定刑度之內，客觀
    上並無顯然失輕、失重而違背罪刑相當原則之濫權情形；原
    審併審諸上情，認被告經此刑事偵審程序，當知所警惕，信
    無再犯之虞，所宣告之刑以暫不執行為適當，而宣告緩刑2
    年，用啟自新，且諭知被告應按判決書附表所示期限、方式
    、金額支付被害人之財產上損害賠償，經核亦未逾越法律規
    定，並無顯然濫權情形，已難認原審量刑、宣告緩刑及諭知
    所附條件有何違法或不當。而被告確實已經依照原審諭知之
    緩刑負擔條件，按期支付被害人任玉琳、盧郁芷、林汀耀、
    告訴人陳力緯等4 人財產上損害賠償，並依被害人陳穎姮之
    要求，捐款予財團法人創世社會福利基金會、社團法人世界
    和平會、富邦慈善基金會等公益團體，此有被告於原審及本
    院準備程序提出之臺北富邦銀行存摺類存款存入存根（戶名
    ：富邦慈善基金會）、臺灣銀行無摺存入憑條存根3 紙、台
    新國際商業銀行存入憑條、合作金庫銀行存款憑條、臺北大
    安郵局存款明細各1 紙、郵政劃撥儲金存款收據2 紙（收款
    帳號戶名：財團法人創世社會福利基金會、社團法人世界和
    平會，捐款金額各3,000 元、3,000 元）在卷可稽（見原審
    卷第44頁、本院卷第31至33頁）；而告訴人曾睿琳（原名曾
    詩秦）於原審以電話表示「不向被告求償，亦不與被告和解
    ，請法院依法裁判」，於本院再度電話徵詢其意見時則表示
    「我被詐騙後心情很不好，完全不想到庭，也不想調解，我
    的部分請被告捐給家扶機構，請依法判決」，有原審及本院
    辦理刑事案件公務電話紀錄可按（見原審卷第45頁、本院卷
    第22頁），且經本院通知亦未到庭表示意見，告訴人曾睿琳
    既未表明被告應捐款之金額，被告自無從依告訴人曾睿琳之
    意思而為捐款，尚不能認為被告即無悔悟彌補之心；被害人
    王美芳則經原審及本院多次通知（見原審卷第22、30頁、本
    院卷第24、46頁），均既未到庭亦未提出任何書狀就原審量
    刑及宣告緩刑與所附條件提出任何異議。縱被告未與全部之
    被害人均達成和解，然以被告係一清潔工（見本院卷第54頁
    ），且於本案犯罪僅係幫助犯之角色，觀諸上述被告履行緩
    刑負擔條件及公益捐款等修復其犯罪對被害人等及社會所造
    成傷害之努力，俱見被告確有悛悔之心，並無檢察官上訴意
    旨所指難收矯治之效情形。綜上所述，本件上訴不能認為有
    理由，應予駁回。
據上論斷，應依刑事訴訟法第455 之1 第1 項、第3 項、第368
條、第373 條，判決如主文。
本案經檢察官許梨雯到庭執行職務。
中    華    民    國   100    年    12    月    20    日
                  刑事第九庭  審判長法  官  黎惠萍
                                    法  官  張明儀
                                    法  官  蘇琬能
以上正本證明與原本無異。
本件不得上訴。
                                    書記官  張馨尹
中    華    民    國   100    年    12    月    21    日